【裁判字號】    90,竹簡,255
【裁判日期】    900813
【裁判案由】    損害賠償
【裁判全文】
臺灣新竹地方法院民事判決  九十年度竹簡字第二五五號
    原      告  天九興業股份有限公司
    法定代理人  丙○○
    訴訟代理人  甲○○
    被      告  乙○○
右當事人間請求損害賠償事件，本院判決如左：
    主      文
原告之訴及其假執行之聲請均駁回。
訴訟費用由原告負擔。
    事實及理由
一、原告之聲明：被告應給付原告新臺幣( 下同 )十八萬三千元，及自民國九十年三
    月十四日起至清償日止，按週年利率百分之五計算之利息暨以供擔保為條件之假
    執行宣告。
二、事實摘要：原告起訴主張被告前於八十九年間任職在原告公司時，曾簽立承諾書
    保證因業務所發生之應收款項，除不可抗拒之因素外( 如客戶宣告倒閉、天災等
     )均應全數收回，詎被告竟違反該承諾書第五條之約定，未將祥宏營造有限公司
    ( 下稱：祥宏公司 )向原告採購新竹市○○段七三一地號等五筆土地設置臨時停
    車場新建工程所用之植草磚、復古磚、界石及夜光磚等貨品支付之材料款十八萬
    三千元全數收回，屢經去函催討，均未置理，爰提起本訴，請求被告給付上開款
    項十八萬三千元及法定遲延利息等語。被告則以被告前在原告公司係擔任桃竹苗
    業務部主任之職位，且據當時原告公司法定代理人丙○○告知業務範圍係針對該
    公司產品之推銷，不須涉及簽約及收款，惟原告公司實際上卻一再要求被告執行
    超出業務範圍之工作，嗣被告並於八十九年十二月間離開原告公司，惟被告十一
    月份應得之薪資及獎金竟未獲原告支付，致被告當月生活即陷入困境。再被告於
    接獲原告所寄之存證信函後，旋即與祥宏公司聯絡，經祥宏公司告知已與原告結
    清款項，且提出切結書證明，被告旋基於道義主動發函將上情告知原告，是被告
    既無向祥宏公司收回前開款項未繳回原告公司情事，即無返還前開款項予原告之
    理等語置辯。
三、法院之判斷：
  (一)原告主張被告前於八十九年間任職在原告公司時，曾簽立承諾書保證因業務所
      發生之應收款項，除不可抗拒之因素外( 如客戶宣告倒閉、天災等 )均應全數
      收回等情，業據提出承諾書一紙為憑，且為被告所不爭，自堪信為真實。
  (二)至原告主張被告未將祥宏公司向原告採購上開材料之應收款項十八萬三千元全
      數收回乙節，則為被告所否認，經查，原告雖主張訴外人祥宏公司前向原告採
      購新竹市○○段七三一地號等五筆土地設置臨時停車場新建工程所用之植草磚
      、復古磚、界石及夜光磚等貨品，議定總價為一百一十萬元，數量以實做實算
      計，而經原告與祥宏公司嗣後結清材料款為一百零七萬元，並提出材料買賣合
      約書、材料款收付明細各一紙為證，惟原告與祥宏公司於九十年二月十八日結
      清上開材料款時曾同意材料瑕疵品由祥宏公司應付材料款內扣款十二萬八千元
      ，充抵祥宏公司管理損失，故祥宏公司實際上祇須支付原告材料總金額為九十
      四萬二千元乙節，業經證人即祥宏公司工地主任單玉華到庭結證屬實，並提出
      原告與該公司結算之材料買賣結算暨同意書一紙為證，且為原告自承該同意書
      上蓋用原告公司之印文確屬真正等語明確，至原告主張係因祥宏公司出言如不
      簽立該同意書，則不支付本件材料款，其代理人甲○○始在不自由意識下簽立
      上開同意書云云，既未舉證以實其說，尚難採信。又原告於上開時日結算時亦
      同意祥宏公司就上開材料買賣，自新竹市政府於八十九年十二月十六日暫時驗
      收之日起算，在保固期內，如因強度不足、材料瑕疵等發生局部或全部損壞時
      ，原告願負完全更換及修復之責任，並拋棄先訴抗辯權，且同意祥宏公司保留
      五萬五千元作為保固款，保固期滿經新竹市政府驗收合格後無息退還乙節，亦
      據證人單玉華結證明確，且有祥宏公司協力廠商工程保固切結書一紙附卷為憑
      ，復為原告不否認該切結書之真正，則原告與祥宏公司於結算上開材料款項時
      ，既同意自應收材料款一百零七萬元內扣款十二萬八千元，及由祥宏公司保留
      五萬五千元作為保固款，是原告主張其對祥宏公司有應收材料款一百零七萬元
      云云，即非無疑。再者，祥宏公司就上開材料款已先後於八十九年八月二十一
      日、九十年元月二十日及九十年二月十九日依序支付訂金三十三萬元、三十萬
      元及二十五萬元七千元予原告收受之事實，既為原告所不爭，且有被告提出祥
      宏公司材料請款單三紙為據，而九十年二月十九日材料請款單上既已註記「１
      、實須二十五萬七千元，本案工程款已結清。２、保留款五萬五千元依保固書
      登載內容期滿無息退還。」乙節，是原告主張其對祥宏公司尚有未收回之材料
      款項云云，亦非無疑。況觀之該三紙材料請款單記載之領款人姓名除八十九年
      八月二十一日係由被告出面向祥宏公司領取訂金外，餘均係由甲○○代表原告
      向祥宏公司領款，而被告確已將祥宏公司應付之材料款訂金三十三萬元繳回予
      原告公司，亦為原告所不否認，則被告主張其並無收受款項後未繳回原告情事
      ，要非無據。參之被告於八十九年十二月間自原告公司離職後，原告就上開材
      料買賣結算及領款事宜均係委諸甲○○處理，並無由被告繼續處理相關結算及
      領款等業務，則原告主張被告應就離職後款項收回之事，亦應負責云云，顯屬
      無據，不足採信。
  (三)從而，原告請求被告返還該公司未能收回之材料款項十八萬三千元，及自九十
      年三月十四日起至清償日止，按週年利率百分之五計算之利息，於法不合，應
      予駁回。
  (四)本件原告之訴為無理由，則其假執行之聲請失所附麗，爰併予駁回。
據上論結，本件原告之訴為無理由，依民事訴訟法第四百三十六條第二項、第七十八
條，判決如主文。
中      華      民      國    九十      年      八      月     十三     日
                                  臺灣新竹地方法院新竹簡易庭
~B法      官  王佳惠
右為正本係照原本作成。
如對本判決上訴，須於判決送達後廿日內向本院提出上訴狀。
~B法院書記官  蕭宛琴
中      華      民      國    九十      年      八      月     十三     日


司法院資訊處製作；財團法人民間司法改革基金會備份。
